【裁判字號】    95,交聲,389
【裁判日期】    950417
【裁判案由】    交管條例聲異
【裁判全文】
臺灣板橋地方法院交通事件裁定         95年度交聲字第389號
原處分機關  交通部公路總局臺北區監理所板橋監理站
異  議  人
即受處分人  甲○○
上列受處分人因違反道路交通管理處罰條例事件，對於交通部公
路總局臺北區監理所中華民國95年2 月27日所為之處分（原處分
案號：板監裁字第裁41-ACV201421號），聲明異議，本院裁定如
下：
    主  文
異議駁回。
    理  由
一、原處分意旨略以：異議人即受處分人甲○○於民國94年10月
    11日12時7 分許，騎乘車號AK6-133 號重型機車，行經臺北
    市○○路○ 段，有「機器腳踏車駕駛人於行駛道路時，使用
    手持式行動電話進行撥接」之違規行為，為警當場掣單舉發
    （臺北市政府警察局94年10月11日北市警交大字第ACV20142
    1 號舉發違反道路交通管理事件通知單），並經原處分機關
    於95年2 月27日以板監裁字第裁41-ACV201421號違反道路交
    通管理事件裁決書，依道路交通管理處罰條例第31 條 之1
    第2 項之規定，裁處罰鍰新臺幣（下同）1,000 元。
二、聲明異議意旨略以：伊雖於前開時、地，騎乘車號AK6-133
    號重型機車，行經該處，然伊係使用免持聽筒配備接聽電話
    （行動電話：0000-000000）， 警員所開罰單與事實不符，
    為此聲明異議，請求撤銷原處分云云。
三、按機器腳踏車駕駛人行駛於道路時，使用手持式行動電話進
    行撥接或通話者，處新臺幣1,000 元罰鍰，道路交通管理處
    罰條例第31條之1 第2 項定有明文。又所謂「撥接或通話」
    ，指有撥號、接聽、通話或數據通訊等使用狀態者，汽車駕
    駛人行駛道路禁止使用手持式行動電話實施及宣導辦法第2
    條第3 款亦有明文。
三、經查：異議人即受處分人甲○○，於94年10月11日12時7 分
    許，騎乘車號AK6-133 號重型機車，行經臺北市○○路○ 段
    時，於機車行駛之狀態下，使用手持式行動電話進行通話之
    違規事實，有臺北市政府警察局94年10月11日北市警交大字
    第ACV201421 號舉發違反道路交通管理事件通知單1 紙附卷
    可稽。異議人雖到庭辯稱：伊當時係使用免持聽筒配備接聽
    電話云云。惟證人即臺北市政府警察局中正第二分局交通分
    隊舉發警員乙○○到庭結證稱：「（問：本案是由你舉發的
    嗎？）是的。．．但是確實有違規的事實，我們才會舉發。
    ．．當時異議人被我攔下後，我有告知他違規的情形，並開
    單告發。我應該是依照當時看到的情形來告發的」等語（見
    本院95年4 月11日訊問筆錄）。徵諸證人乙○○為依法執行
    交通勤務之員警，與異議人並不相識，亦無仇怨，則證人自
    無甘冒觸犯偽證罪而為不實陳述之理，再證人亦證稱：就本
    件舉發之經過，因時間太久，已無印象之情（同上訊問筆錄
    ），顯見本件舉發係偶發之事件，證人並非與異議人有何仇
    怨，特與誣陷異議人。再者，交通警員掣單舉發違反道路交
    通管理處罰條例所列之違規事實，本質上為行政處分，係公
    務員基於職務上權力，依法就特定之具體事件所為具有公法
    上效果之單方行政行為，基於公務員為公法上行為具有公信
    力之原則，該行政處分當可被推定為真正，其據以依法處分
    之事實認定亦為真正無誤。本此公信原則，立法者賦予行政
    機關制定違反道路交通管理事件統一裁罰基準及處理細則，
    使勤務警員得當機處分以達其維護交通秩序、安全之行政目
    的，否則國家行政勢必窒礙難行。據此，刑事訴訟法就犯罪
    證據有關之規定中與屬行政秩序罰之交通違規裁罰本質不合
    之部分，自不在準用之列。況本件異議人並無任何證據證明
    警員上開舉發有何違誤情事，自足認定異議人確有其上所載
    之違規行為。是異議人空言泛稱當時係使用免持聽筒之情，
    對於該舉發有誤未能提出相關證據以供調查，且亦未當場向
    舉發警員表示異議，所辯是否實屬，自非無疑。再本院亦查
    無任何證據足資證明警員有捏造事實違法取締之情事，則值
    勤警員本其維護交通秩序、安全職責所為之舉發，自應受到
    合法、正確之推定。
三、綜上所述，本件異議人確於前述時、地，有「機器腳踏車駕
    駛人於行駛道路時，使用手持式行動電話進行撥接」之違規
    行為，事證明確，其上開所辯，無非圖卸之詞，不足採信。
    從而，原處分機關依據道路交通管理處罰條例第31條之1 第
    2 項之規定，裁處罰鍰1,000 元，其認事用法並無違誤，裁
    罰亦無不當，本件異議為無理由，應予駁回。
據上論斷，應依道路交通管理處罰條例第87條第2 項，道路交通
案件處理辦法第19條，裁定如主文。
中    華    民    國    95    年    4     月    17    日
                  交通法庭    法  官  鄧雅心
以上正本證明與原本無異。
如不服本裁定，應於送達後5 日內，向本院提出抗告狀。
                              書記官  王小芬
中    華    民    國    95    年    4     月    17    日


司法院資訊處製作；財團法人民間司法改革基金會備份。
